【裁判字號】    99,交訴,281
【裁判日期】    990930
【裁判案由】    肇事逃逸罪
【裁判全文】
臺灣臺中地方法院刑事判決             99年度交訴字第281號
公  訴  人  臺灣臺中地方法院檢察署檢察官
被      告  丙○○
選任辯護人  周平凡律師
上列被告因肇事逃逸案件，經檢察官提起公訴（九十九年度偵字
第一六四九一號），本院交通法庭合議庭裁定進行簡式審判程序
，判決如下：
    主    文
丙○○駕駛動力交通工具肇事，致人傷害而逃逸，處有期徒刑柒
月。緩刑年。
    犯罪事實
一、丙○○於民國九十九年六月十五日上午十時零四分許，在臺
    中市○○區○○路一段與大墩十一街交岔路口附近，將順向
    停放（車頭朝北）於文心路一段路旁之車牌號碼三八０八－
    ＪＪ號廂式租賃小客車（起訴書誤載為自小客車）往左起駛
    時，其本應注意起駛前應顯示方向燈，注意前後左右有無障
    礙或車輛行人，並應讓行進中之車輛行人優先通行，而依當
    時天候晴、為日間自然光線、路面乾燥、道路無缺陷、無障
    礙物、視距良好等客觀情形（依卷附路口監視錄影畫面翻拍
    照片所示），又無不能注意之特別情事，竟疏於注意而貿然
    駛出。適有乙○○騎乘車牌號碼一七五－ＢＷＬ號重機車，
    沿臺中市○○區○○路一段由南往北方向（即由向上路往公
    益路方向）行經該處，乍見丙○○所駕駛之租賃小客車突然
    偏左起駛，乃緊急煞停致該部機車重心偏移滑倒於地，再與
    前揭租賃小客車左前輪發生擦撞，乙○○因而受有頭部外傷
    併臉部撕裂傷（二點五公分）、多處擦傷之傷害（丙○○所
    涉過失傷害部分未據告訴）。丙○○見自己駕車肇事致人受
    傷，竟基於肇事逃逸之犯意，既未下車查看乙○○之傷勢，
    亦未通知救護車前來救援傷者，隨即駕車逃離現場。嗣經員
    警依據當地路口裝設之監視錄影畫面追查肇事車輛，循線查
    獲丙○○，始悉上情。
二、案經臺中市警察局第四分局報請臺灣臺中地方法院檢察署檢
    察官偵查起訴。
    理    由
一、本件被告丙○○於準備程序中，先就上開犯罪事實為有罪之
    陳述，且所犯係死刑、無期徒刑、最輕本刑為三年以上有期
    徒刑以外之罪，經本院交通法庭合議庭依刑事訴訟法第二百
    七十三條之一第一項之規定，裁定由法官一人獨任進行簡式
    審判程序，先此敘明。
二、上開犯罪事實，業據被告丙○○於本院審理時坦承不諱，核
    與證人乙○○於警詢及偵查中證述被告肇事後駕車逃逸經過
    相符，復有道路交通事故調查報告表及現場圖一份、現場及
    車損照片十一張、路口監視畫面翻拍照片七張、中山醫學大
    學附設醫院診斷證明書一份、車籍查詢－基本資料詳細畫面
    一份附卷可稽，足徵被告前揭自白應屬實情。本案事證已臻
    明確，被告犯行洵堪認定。
三、查刑法第一百八十五條之四駕駛動力交通工具肇事，致人死
    傷而逃逸罪，只須有駕駛動力交通工具肇事，致人死傷而逃
    逸，罪即成立，不以肇事之發生須有過失責任為要件，最高
    法院九十八年度台上字第三七二八號刑事判決闡述至明。是
    以行為人不論其對於車禍肇事須否承擔過失責任，一旦無視
    於他方死傷之結果而逕行離去或未善盡及時救援之義務，均
    無礙於上開肇事逃逸罪名之成立。核被告丙○○於駕車肇事
    致人成傷後，竟未予救援傷者即駕車逃逸，核其所為，係犯
    刑法第一百八十五條之四之駕車肇事致人傷害逃逸罪。爰審
    酌被告於肇事後隨即駕車逃離現場，置他人受傷倒地之情形
    於不顧，對於社會公共安全所生之負面影響非微，犯罪所生
    危害不容輕忽；惟念及被告最後終能與車禍傷者乙○○達成
    民事和解，有和解書一份在卷為憑，且被告已於本院審理時
    坦承犯行並表示認罪，足見其非無悔意，及其犯罪手段、動
    機、目的、車禍傷者乙○○所受傷勢輕重及影響生命安危之
    程度、被告具有專科畢業學歷之智識程度等一切情狀，量處
    如主文所示之刑，以示懲儆。末查被告前未曾因故意犯罪受
    有期徒刑以上刑之宣告，有刑案資料查註紀錄表及臺灣高等
    法院被告前案紀錄表在卷可按，被告坦承犯行，深表悔悟，
    其經此教訓，當能知所警惕，而無再犯之虞，本院審酌上情
    ，認主文所宣告之刑，以暫不執行為宜，爰併宣告緩刑三年
    ，以啟自新。
四、公訴蒞庭檢察官雖於本院審理期日當庭表示應量處被告有期
    徒刑六月，並諭知附條件（繳付公庫新臺幣十八萬元）緩刑
    等語，惟本院認為依被告所犯情節及對於公眾往來安全所生
    危害觀察，本不宜率予量處肇事逃逸罪之法定最低度刑；且
    必須使被告面臨可能遭受剝奪人身自由之刑罰，方得促其知
    所警惕，並於緩刑期內循規蹈矩，培養知法守法之健全觀念
    ，而非徒以金錢給付方式取代刑責之嚴峻性。準此，檢察官
    上開具體求刑意見恐嫌失之過輕，而為本院所不採。另本院
    既已諭知被告有期徒刑七月之刑期，且不得易科罰金，縱仍
    予宣告緩刑，對於被告應已產生相當之警惕教化作用，當無
    再於緩刑宣告中附加繳付公庫一定金額等條件之必要，附此
    敘明。
據上論斷，應依刑事訴訟法第二百七十三條之一第一項、第二百
九十九條第一項前段，刑法第一百八十五條之四、第七十四條第
一項第一款，判決如主文。
本案經檢察官甲○○到庭執行職務。
中    華    民    國    99    年    9     月    30    日
                    交通法庭    法  官  高文崇
上正本證明與原本無異。
如不服本判決，應於收受送達後10日內向本院提出上訴書狀（應
敘述具體理由並附繕本）。
上訴書狀如未敘述理由，應於上訴期間屆滿後20日內補提理由書
於本院。
告訴人或被害人對於判決如有不服具備理由請求檢察官上訴者，
其上訴期間之計算係以檢察官收受判決正本之日期為準。
                                書記官  林淑慧
中    華    民    國    99    年    9     月    30    日
附錄本案論罪科刑法條：
刑法第一百八十五條之四：
駕駛動力交通工具肇事，致人死傷而逃逸者，處六月以上五年以
下有期徒刑。

司法院資訊處製作；財團法人民間司法改革基金會備份。
